【裁判字號】    98,訴,1441
【裁判日期】    981208
【裁判案由】    違反槍砲彈藥刀械管制條例
【裁判全文】
臺灣高雄地方法院刑事判決              98年度訴字第1441號
公  訴  人  臺灣高雄地方法院檢察署檢察官
被      告  甲○○
指定辯護人  本院公設辯護人  乙○○
上列被告因違反槍砲彈藥刀械管制條例案件，經檢察官提起公訴
（98年度偵字第11610 號），本院判決如下：
    主  文
甲○○犯非法寄藏可發射子彈具殺傷力之槍枝罪，累犯，處有期
徒刑參年肆月，併科罰金新臺幣伍萬元，罰金如易服勞役，以新
臺幣壹仟元折算壹日。扣案之仿BERETTA 廠92FS型半自動手槍之
改造手槍壹枝（含彈匣壹個，槍枝管制編號：0000000000號）沒
收。
    事  實
一、甲○○前因竊盜案件，經本院96年度易字第620 號判決有期
    徒刑5 月確定，嗣經減刑為有期徒刑2 月15日，並與他罪接
    續執行，甫於民國97年11月29日執行完畢。詎其猶不知悔改
    ，明知非經主管機關許可，不得寄藏具殺傷力之槍枝，仍基
    於寄藏槍枝之犯意，於98年4 月11日凌晨1 時許，在屏東市
    ○○路上，以新臺幣（下同）2,000 元之代價，受林清龍（
    另案發佈通緝中）所託，而受寄代為保管具有殺傷力之仿貝
    瑞塔（BERETTA ）廠92FS型之半自動改造手槍1 枝（含彈匣
    1 個，槍枝管制編號：0000000000號）。嗣於98年4 月11日
    凌晨2 時20分許，甲○○騎乘車牌號碼2JN-238 號重機車，
    將上開槍枝放置在上開重機車之置物箱內，途經高雄市丙○
    區○○○路與中山一路口處，經警攔檢而查悉上情，並當場
    在上開重機車置物箱內查扣上開槍枝1 枝（含彈匣1 個）。
二、案經高雄市政府警察局丙○分局報告臺灣高雄地方法院檢察
    署檢察官偵查起訴。
    理  由
一、按被告以外之人於審判外之言詞或書面陳述，除法律有規定
    者外，不得作為證據；又被告以外之人於審判外之陳述，雖
    不符刑事訴訟法第159 條之1 至第159 條之4之 規定，而經
    當事人於審判程序同意作為證據，法院審酌該言詞陳述或書
    面陳述作成時之情況，認為適當者，亦得為證據，刑事訴訟
    法第159 條第1 項、第159 條之5 第1 項定有明文。經查，
    本判決所引用之各項證據資料，其屬於被告以外之人於審判
    外之言詞、書面陳述者，均據被告及其辯護人於審判程序同
    意作為證據（見本院卷一第18頁），本院審酌上開證據作成
    時之情況，亦無不當取供等情形，認為以之作為本案之證據
    亦屬適當，依刑事訴訟法第159 條之5 第1 項之規定，應均
    有證據能力，先予敘明。
二、上揭事實，業據被告甲○○坦承不諱，並有高雄市丙○分局
    中正三路派出所搜索扣押筆錄、扣押物品目錄表各1 份及扣
    押物照片2 張（見偵查卷第9 至15頁）、高雄市政府警察局
    槍枝初步檢視報告表1 份（見偵查卷第16頁）、手機通聯紀
    錄內容翻拍相片2 張（見偵查卷第27至28頁）、手機查詢資
    料2 份（見偵查卷第43、44頁）、通聯紀錄3 份（見偵查卷
    第43至58頁）在卷可證。又被告持有之改造手槍經送鑑定後
    ，結果認係改造手槍，由仿BERETTA 廠92FS型半自動手槍製
    造之槍枝，換裝土造金屬槍管而成，擊發功能正常，可供擊
    發適用子彈使用，認具殺傷力，亦有卷附內政部警政署刑事
    警察局98年5 月21日刑鑑字第0980052002號鑑驗書1 份可佐
    （見偵查卷第34頁），足認被告上揭任意性之自白與事實相
    符，應堪採為被告有罪之證據。從而，本件事證明確，被告
    上揭非法寄藏具殺傷力改造手槍犯行，堪以認定，應依法論
    科。
三、核被告甲○○所為，係犯槍砲彈藥刀械管制條例第8 條第4
    項之非法寄藏可發射子彈具殺傷力之槍枝罪。被告前因竊盜
    案件，經本院96年度易字第620 號判決有期徒刑5 月確定，
    嗣經減刑為有期徒刑2 月15日，並與他罪接續執行，甫於97
    年11月29日執行完畢，有臺灣高等法院被告前案紀錄表1 份
    ，及臺灣屏東監獄在監或出監受刑人資料表1 紙在卷可稽，
    其於有期徒刑執行完畢後，5 年內故意再犯本件有期徒刑以
    上之罪，為累犯，應依刑法第47條第1 項之規定，加重其刑
    。爰審酌被告未經許可寄藏改造手槍，對於社會治安具有嚴
    重之潛在危險性，惟念其犯後坦承犯行，態度尚佳，且未持
    前揭槍、彈涉犯他罪，另並斟酌被告寄藏改造手槍之動機、
    數量僅1 枝、期間甚短等一切情狀，量處如主文所示之刑，
    並諭知併科罰金新臺幣5 萬元及其易服勞役之折算標準。以
    示懲儆。扣案仿BERETTA 廠92FS型半自動手槍之改造手槍1
    支（含彈匣1 個，槍枝管制編號：0000000000號）具殺傷力
    ，已如前述，自係槍砲彈藥刀械管制條例第4 條第1 項第1
    款所定之槍砲，係屬違禁物，應依刑法第38條第1 項第1 款
    之規定宣告沒收之。
據上論斷，應依刑事訴訟法第299 條第1 項前段，槍砲彈藥刀械
管制條例第8 條第4 項，刑法第11條前段、第47條第1 項、第42
條第3 項前段、第38條第1 項第1 款，判決如主文。
本案經檢察官丁○○到庭執行職務。
中    華    民    國    98    年    12    月    8     日
                  刑事第十八庭  審判長法  官  廖建瑜
                                      法  官  林永村
                                      法  官  林裕凱
以上正本證明與原本無異。
如不服本判決應於收受送達後10日內向本院提出上訴書狀，並應
敘述具體理由；如未敘述上訴理由者，應於上訴期間屆滿後20日
內向本院補提理由書（均須按他造當事人之人數附繕本）「切勿
逕送上級法院」。
中    華    民    國    98    年    12    月    9     日
                                      書記官  黃靖媛
附錄所犯法條
槍砲彈藥刀械管制條例第8條
未經許可，製造、販賣或運輸鋼筆槍、瓦斯槍、麻醉槍、獵槍、
空氣槍或第 4 條第 1 項第 1 款所定其他可發射金屬或子彈具
有殺傷力之各式槍砲者，處無期徒刑或 5 年以上有期徒刑，併
科新臺幣 1 千萬元以下罰金。
未經許可，轉讓、出租或出借前項所列槍枝者，處 5 年以上有
期徒刑，併科新臺幣 1 千萬元以下罰金。
意圖供自己或他人犯罪之用，而犯前二項之罪者，處無期徒刑或
 7 年以上有期徒刑，併科新臺幣 1 千萬元以下罰金。
未經許可，持有、寄藏或意圖販賣而陳列第 1 項所列槍枝者，
處 3 年以上10 年以下有期徒刑，併科新臺幣 700 萬元以下罰
金。
第 1 項至第 3 項之未遂犯罰之。


司法院資訊處製作；財團法人民間司法改革基金會備份。
